臺灣臺北地方法院民事判決　　　　　　　94年度訴字第5589號
原　　　告　　台灣中小企業股份有限公司
法定代理人　　乙○○
訴訟代理人　　丁○○
被　　　告　　翊誠食品有限公司
兼法定代理人　甲○○
被　　　告　　丙○○
上列當事人間請求清償借款事件，本院於中華民國94年11月16日
言詞辯論終結，判決如下：
    主      文
被告翊誠食品有限公司、甲○○、丙○○應連帶給付原告新臺幣
捌拾萬陸仟陸佰壹拾捌元及自民國九十四年八月三十日起至清償
日止，按週年利率百分之十計算之利息，其逾期清償在六個月以
內者，按上開利率百分之十，超過六個月者，按上開利率百分之
二十計算之違約金。
被告甲○○、丙○○應連帶給付原告新臺幣玖拾陸萬柒仟柒佰陸
拾貳元及自民國九十四年八月二十八日起至清償日止，按週年利
率百分之四．三九五計算之利息，其逾期清償在六個月以內者，
按上開利率百分之十，超過六個月者，按上開利率百分之二十計
算之違約金。
被告甲○○應給付原告新臺幣捌萬仟佰拾肆元及自民國九
十四年八月二日起至清償日止，按週年利率百分之十五計算之利
息。
被告甲○○應給付原告新臺幣玖萬伍仟貳佰玖拾肆元及自民國九
十四年九月二日起至清償日止，按週年利率百分之十七計算之利
息，其逾期清償一個月者，第一個月計付新臺幣壹佰元，超過二
個月者，第二個月計付新臺幣參佰元，超過三個月以上者，第三
個月起按月計付新臺幣陸佰元計算之違約金。
訴訟費用由被告連帶負擔五分之二，餘由被告甲○○、丙○○連
帶負擔二分之一，被告甲○○負擔十分之一。
本判決第一項於原告以新臺幣貳拾柒萬元為被告供擔保後，得假
執行。
本判決第二項於原告以新臺幣拾貳萬元為被告甲○○、丙○○
供擔保後，得假執行。
本判決第三項於原告以新臺幣萬元為被告甲○○供擔保後，得
假執行。
本判決第四項於原告以新臺幣萬元為被告甲○○供擔保後，得
假執行。
    事實及理由
甲、程序方面：
  一按當事人得以合意定第一審管轄法院，民事訴訟法第24條第
    1項前段著有明文。經查，本件兩造授信約定書第13 條約定
    ，就原告對被告所負各宗債務，合意以本院為第一審管轄法
    院，是本院就本件訴訟應有管轄權，合先敘明。
  二本件被告未於言詞辯論期日到場，核無民事訴訟法第386條
    所列各款情形，應依原告之聲請，由其一造辯論而為判決。
乙、實體方面：
  一原告起訴主張：(一)被告翊誠食品有限公司（下稱翊誠公司）
    以被告甲○○、丙○○為連帶保證人，於民國94年7月28日
    簽立借據及連帶保證書向原告借款新臺幣（下同）1,000,00
    0元，約定借款期間自94年7月29日起至97年7月29日止，利
    息按週年利率10%計算，自94年7月29日起，本金按月平均攤
    還，逾期清償者，除喪失期限利益外，其逾期在6個月以內
    者，按上開利率10%，超過六個月者，按上開利率20%計算違
    約金。(二)被告甲○○以被告丙○○為連帶保證人，於94年5
    月24日簽立青年創業貸款契約向原告借款1,000,000元，約
    定借款期間自94年5月27日起至99年5月27日止，利息按郵政
    儲金2年期定期儲金機動利率加1.45%機動計息，自94年5月2
    7日起，以每月為1期，共分60期，按月平均攤還本息，逾期
    清償者，除喪失期限利益外，其逾期在6個月以內者，按上
    開利率10%，超過6個月者，按上開利率20%計算違約金。(三)
    被告甲○○，於94年6月1日簽立樂透貸信用貸款契約向原告
    借款100,000元，約定借款期間自94年6月1日起至95年6月1
    日止，於開辦時收取6%的手續費，自94年6月1日起，每月為
    1期，共分12期，每期攤還本金8,333元，逾期清償者，除喪
    失期限利益外，並按週年利率15%計算遲延利息。(四)被告甲
    ○○於94年6月1日與原告成立信用卡使用契約，領用卡號00
    00000000000000之威士信用卡金卡，依約被告得於各特約商
    店記帳消費，並應於當期繳款截止日前向原告清償，或以循
    環信用方式繳付最低應繳金額，逾期清償者，除喪失期限利
    益外，應另行給付按週年利率17%計算之利息及其逾期1個月
    者，第1個月計付100元，超過2個月者，第2個月計付新臺幣
    300元，超過3個月以上者，第3個月起按月計付新臺幣600元
    之違約金。詎被告翊誠公司於94年8月起即停止營業，依授
    信約定書第15條第2款約定，上開借款(一)應視為全部到期，
    又被告甲○○於94年9月起經票據交換所公告拒絕往來，依
    授信約定書約定上開借款(二)至(四)亦視為全部到期。上開借款
    (一)尚欠本金806,618元，借款(二)尚欠本金967,762元，借款(三)
    尚欠本金83,334元，借款(四)尚欠本金95,294元。被告甲○○
    、丙○○為借款(一)之連帶保證人，被告丙○○另為借款(二)之
    連帶保證人，依法應負連帶清償責任，爰依消費借貸、連帶
    保證及信用卡契約之法律關係提起本件訴訟等情。並聲明：
    (一)如主文第1至4項所示。(二)願供擔保請准宣告假執行。
    被告未於言詞辯論期日到場，亦未提出書狀作何聲明或陳述
    。
  二本件原告主張之事實，已據其提出借據、授信約定書、借據
    、連帶保證書、青年創業貸款契約、TBB放款利率歷史資料
    表、樂透貸申請書、樂透貸信用貸款約定書、台灣企銀信用
    卡約定條款、信用卡消費交易明細表及還款明細表為證，核
    屬相符，被告翊誠公司、甲○○、丙○○雖未於言詞辯論期
    日到場爭執，惟依前揭證據，已堪信原告之主張為真實。
  三從而，原告依消費借貸及連帶保證之法律關係請求被告翊誠
    公司、甲○○、丙○○連帶給付如主文第1項所示之本金、
    利息及違約金，請求被告甲○○、丙○○連帶給付如主文第
    2項所示之本金、利息及違約金，另依消費借貸之法律關係
    請求被告甲○○給付如主文第3項所示之本金及利息，又依
    信用卡契約請求被告甲○○給付如主文第4項所示之本金、
    利息及違約金，為有理由，應予准許。
丙、假執行之宣告：原告陳明願供擔保以代釋明聲請宣告假執行
    ，核無不合，爰酌定相當擔保金額，准予宣告假執行。
據上論結，本件原告之訴為有理由，依民事訴訟法第385條第1項
前段、第78條、第85條第1項但書、第2項、第390條第2項，判決
如主文。
中　　華　　民　　國　　94　　年　　11　　月　　24　　日
                  民事第四庭法  官  劉又菁
以上為正本係照原本作成
如對本判決上訴須於判決送達後20日內向本院提出上訴狀
中　　華　　民　　國　　94　　年　　11　　月　　24　　日
                            書記官  楊勝欽
